臺灣苗栗地方法院刑事判決
111年度易字第79號
公  訴  人  臺灣苗栗地方檢察署檢察官
被      告  陳緯霖



                    （另案於法務部○○○○○○○○附設勒戒所執行中）
上列被告因加重竊盜等案件，經檢察官提起公訴（111年度偵字
第331號），因被告於本院準備程序進行中，就被訴事實為有罪
之陳述，經本院裁定進行簡式審判程序，判決如下：
    主  文
陳緯霖犯如附表各編號所示之罪，各處如附表各編號「罪刑及沒
收」欄所示之刑。所處如附表各編號所示之刑，應執行有期徒刑
壹年貳月。
　　犯罪事實及理由
一、本件犯罪事實、證據及理由，除就犯罪事實部分，在犯罪事
    實欄一、㈡所載「再以身體衝撞大門之方式打開鐵皮屋豬舍
    之大門」後，補充「並毀壞鐵皮屋之鐵窗後」，另就證據部
    分補充「被告陳緯霖於審理中之自白」外，餘均引用檢察官
    起訴書之記載（如附件）。
二、論罪科刑：
  ㈠按刑法第321條第1項第1款規定：侵入住宅或有人居住之建築
    物、船艦或隱匿其內而犯之者；第2款規定：毀越門扇、牆
    垣或其他安全設備而犯之。對照觀之，第1款僅以住宅、有
    人居住之建築物、船艦作為行為之客體；第2款則未限定行
    為客體為住宅或有人居住之建築物、船艦，而係以安全設備
    作為行為客體。考其立法目的，應係考量被害人已花費勞力
    、金錢設置防盜之安全設備，以保護私人財物，行為人肆意
    加以毀越，可責難性更高。是以，第2款之行為客體，應不
    限於住宅或有人居住之建築物、船艦，而可及於住宅、建築
    物、船艦以外其他保護財物之安全設備。且若認第1、2款行
    為之客體相同，限於住宅、有人居住之建築物，則第1、2款
    僅行為人侵害之手段不同而已。而第2款之毀越亦屬侵入之
    態樣，與第1款的加重竊盜罪難以區隔，而有疊床架屋之虞
    ，故本款之門扇、牆垣應不限於住宅或建築物特有之防護設
    施，所謂「安全設備」，解釋上，亦不必類比建築物之門扇
    、牆垣，而應從其文義與立法目的出發，解釋其應有之範圍
    。即本款所謂「安全設備，指依社會通常觀念，認為足作為
    防盜之設備而言」（最高法院55年台上字第547號判例同此
    意旨），並不限定於住宅、建築物相關之安全設備（臺灣高
    等法院臺中分院108年度上易字第1229號判決意旨參照）。
    職此，刑法第321條第1項第2款之行為客體，應不限於住宅
    或有人居住之建築物、船艦，而可及於住宅、建築物、船艦
    以外其他保護財物之門窗及安全設備，故被告如附件犯罪事
    實㈡所示，破壞保護財物之門窗以實行竊盜之行為，已合於
    刑法第321條第1項第2款之加重條件。
　㈡次按刑法第321條第1項第3款之攜帶兇器竊盜罪，係以行為人
    攜帶兇器竊盜為其加重條件，並以行竊之時攜帶具有危險性
    之物為已足，並不以將該兇器自他地攜往行竊地為必要。又
    此所謂兇器，其種類並無限制，凡客觀上足對人之生命、身
    體、安全構成威脅，具有危險性之兇器均屬之（最高法院
　　79年台上字第5253號判例意旨、臺灣高等法院臺中分院107
    年度上易字第1135號判決意旨參照）。是核被告所為，係犯
    如附表各編號「罪刑」欄所示之罪。而因被告如附件犯罪事
    實㈡所示犯行，合於刑法第321條第1項第2款之加重條件，業
    如前述，故起訴意旨認被告此部分所為，係犯刑法第320條
    第1項之竊盜罪，容有未合，而因二者基本社會事實同一，
    本院自應審理，且此部分業經本院於審理中當庭告知被告上
    開罪名以供答辯（見本院卷第124頁），而無礙被告防禦權
    之行使，爰依刑事訴訟法第300條規定變更起訴法條。被告
    如附表各編號所示之2次犯行間，犯意各別，行為互殊，應
    予分論併罰。
　㈢爰審酌被告具有工作能力，卻不思以正當途徑獲取財物，反
    基於一時貪念，分別以如附件犯罪事實所載方式，竊取價值
    非低之監視器鏡頭、監視器主機及數據機等物，迄今復未與
    告訴人林志鴻達成和解並賠償所受損害，所為甚屬不該。復
    考量被告曾多次因竊盜案件經法院為科刑判決，此品行資料
    有臺灣高等法院被告前案紀錄表1份在卷可按，可見其素行
    非佳，且嚴重欠缺尊重他人財產權之觀念，應予非難。惟念
    被告犯後於偵訊及審理中均坦承犯行，態度尚可，兼衡其於
    審理中自陳學歷為工商畢業，入監前從事板模工，家中尚有
    兒子需其扶養等語（見本院卷第131頁）之智識程度、家庭
    與生活狀況，暨告訴人於審理過程中向本院表達之刑度意見
    （見本院卷第39頁）等一切情狀，分別量處如主文所示之刑
    。末就附表各編號所處之刑，考量被告所犯各罪之犯罪態樣
    、時間間隔、各罪依其犯罪情節所量定之刑及合併刑罰所生
    痛苦之加乘效果等情狀，定其應執行之刑如主文所示，以資
    警惕。
三、沒收部分：
  ㈠犯罪所得部分：
　⒈按犯罪所得已實際合法發還被害人者，不予宣告沒收或追徵
    。刑法第38條之1第5項定有明文。查被告如附件犯罪事實㈡
    所示，所竊取之監視器鏡頭1支、監視器主機1台及數據機1
    台，均已實際合法發還告訴人等節，有贓物認領保管單1紙
    在卷為憑（見偵卷第81頁），是以，本院自無庸再對被告此
    部分犯罪所得為沒收之諭知。
　⒉次按犯罪所得，屬於犯罪行為人者，沒收之。前二項之沒收
    ，於全部或一部不能沒收或不宜執行沒收時，追徵其價額。
    刑法第38條之1第1項前段、第3項分別定有明文。查被告如
    附件犯罪事實㈠所示，所竊得之監視器鏡頭2支，均為其犯罪
    所得，而此等犯罪所得雖未據扣案，但為貫徹任何人皆不能
    保有犯罪所得之立法原則，本院自應依前揭規定對之宣告沒
    收，並於全部或一部不能沒收或不宜執行沒收時，追徵其價
    額。
　㈡供犯罪所用之物部分：
    按供犯罪所用之物，屬於犯罪行為人者，得沒收之，刑法第
    38條第2項前段定有明文。經查，未扣案之鐵耙1支，固為供
    被告實施如附件犯罪事實㈠所示犯行所用之物，然因被告係
    擅持案發現場之鐵耙使用乙節，業據被告於警詢中供述明確
    ，自難認該鐵耙為被告所有或有事實上處分權，故本院尚無
    從依前開規定對之宣告沒收，附此敘明。　　　
據上論斷，應依刑事訴訟法第273條之1第1項、第299條第1項前
段、第300條、第310條之2、第454條第2項，刑法第321條第1項
第2款、第3款、第51條第5款、第38條之1第1項前段、第3項，刑
法施行法第1條之1第1項，判決如主文。
本案經檢察官簡泰宇提起公訴，檢察官黃智勇到庭執行職務
中　　華　　民　　國　　111 　年　　8 　　月　　30　　日
                  刑事第三庭    法  官  朱俊瑋
以上正本證明與原本無異。
如不服本判決應於收受判決後20日內向本院提出上訴書狀，並應
敘述具體理由。其未敘述上訴理由者，應於上訴期間屆滿後20日
內向本院補提理由書( 均須按他造當事人之人數附繕本) 「切勿
逕送上級法院」。告訴人或被害人如對本判決不服者，應具備理
由請求檢察官上訴，其上訴期間之計算係以檢察官收受判決正本
之日期為準。　　
  　　　　　　　                書記官　鄭雅雁
中　　華　　民　　國　　111 　年　　8 　　月　　30　　日
附錄本案論罪科刑法條：
中華民國刑法第321條
犯前條第1項、第2項之罪而有下列情形之一者，處6月以上5年以
下有期徒刑，得併科50萬元以下罰金：
一、侵入住宅或有人居住之建築物、船艦或隱匿其內而犯之。
二、毀越門窗、牆垣或其他安全設備而犯之。
三、攜帶兇器而犯之。
四、結夥三人以上而犯之。
五、乘火災、水災或其他災害之際而犯之。
六、在車站、港埠、航空站或其他供水、陸、空公眾運輸之舟、
    車、航空機內而犯之。
前項之未遂犯罰之。
【附表】
編號 犯罪事實 罪刑及沒收 一 附件犯罪事實一、㈠ 陳緯霖犯攜帶兇器竊盜罪，處有期徒刑玖月。未扣案監視器鏡頭貳支沒收，於全部或一部不能沒收或不宜執行沒收時，追徵其價額。 二 附件犯罪事實一、㈡ 陳緯霖犯毀壞門窗竊盜罪，處有期徒刑拾月。